臺灣高等法院刑事判決
111年度上易字第1235號
上  訴  人  
即  被  告  林盛勛



上列上訴人因竊盜案件，不服臺灣士林地方法院111年度易字第2
09號，中華民國111年5月30日第一審判決（起訴案號：臺灣士林
地方檢察署110年度偵字第20324號），提起上訴，本院判決如下
：
    主  文
上訴駁回。               
    事實及理由
一、審理範圍：
㈠、按上訴得明示僅就判決之刑、沒收或保安處分一部為之，刑
    事訴訟法第348條第3項定有明文。
㈡、查上訴人即被告林盛勛提起上訴，「刑事上訴狀」雖記載「
    判決之刑度過重，被告只是普通竊盜卻用加重竊盜判決」（
    見本院卷第21頁），惟其於本院準備期日時陳稱：「（上訴
    要旨？）原審判太重，希望判輕一點，對於加重竊盜部分，
    我承認」（見本院卷第80頁）；嗣於本院審理時亦陳明：「
    （上訴要旨？）原審判太重了，希望法院判輕一點」、「（
    是否僅就刑之部分提起上訴？）對」（見本院卷第104頁）
    ，業已明示僅就原判決之刑部分提起上訴，是依刑事訴訟法
    第348條第3項規定，本院審理範圍僅限於原判決所處之刑部
    分，不及於原判決所認定之犯罪事實、所犯法條（論罪）等
    其他部分，故此部分之認定，均引用第一審判決書所記載之
    事實、證據及理由（如附件）。
二、被告上訴理由謂以：被告自始坦承犯罪，雖然成立累犯，希
    望不要加重，請求撤銷改判，從輕量刑等語。經查：
㈠、本件被告有起訴書犯罪事實欄一所載之刑事有罪前案紀錄，
    有本院被告前案紀錄表在卷可按（見本院卷第27至66頁），
    而檢察官、被告在本院審理時均未爭執上開紀錄表關於起訴
    書犯罪事實欄一所載確定判決刑之執行情形（見本院卷第10
    7頁），且檢察官於起訴時亦提出被告刑案資料查註紀錄表
    為佐，足認檢察官就累犯主張已負實質舉證責任。是被告於
    前案有期徒刑執行完畢後5年內故意再犯本件有期徒刑以上
    之罪，已符合累犯之要件。審酌被告本案前均已有多次竊盜
    之有罪前科紀錄，顯見其未能於前案刑之執行完畢後自我控
    管，再為本件竊盜犯行，侵害他人財產法益，其對於刑罰之
    反應力顯然薄弱，適用上開累犯之規定加重，亦不致生被告
    所受之刑罰超過其所應負擔罪責，導致其人身自由因此遭受
    過苛之侵害，而有不符憲法罪刑相當原則，進而牴觸憲法第
    23條比例原則之情形，符合累犯應加重其刑之立法意旨，原
    審綜合判斷後，認有依刑法第47條第1項規定加重其最低本
    刑及最高本刑，並於判決理由中詳述其理由，經核並無違背
    罪刑相當、比例原則。被告據此指摘原判決量刑不當，洵無
    理由。
㈡、又犯罪之處罰，現行刑事處罰多採相對罪刑法定主義，賦與
    法官對各個具體犯罪案件有其刑罰裁量權，量刑過輕，確對
    犯人易生僥倖之心，不足收儆戒及改過之效，則刑罰不足以
    戒其意，且被害人或社會產生不平之感；量刑過重則易致犯
    罪人怨懟、自暴自棄，難收悅服遷善之功。查被告為72年次
    ，於本件犯行時業已年滿38歲，正值壯年，且並非社會經歷
    、智識淺薄之人，其為滿足其個人私慾，而為本件竊盜犯行
    ，恣意竊取他人財物，侵害他人之財產安全，欠缺尊重他人
    所有物之體認，且其以踰越安全設備方式竊取他人財物，對
    於社會治安造成危害，復考量其竊盜所得財物之價值，及其
    犯罪動機、目的及手段，於該罪法定刑6月以上5年以下有期
    徒刑，得併50萬元下以之罰金之刑整體觀之，原審量處有期
    徒刑8 月，堪認適當。原審量刑難認有何失當而應予撤銷並
    改判較輕之刑之理由。
㈢、綜上所述，被告提起上訴，指摘原審量刑過重一節，為無理
    由，應予駁回。　　
三、據上論結，應依刑事訴訟法第373條、第368條，判決如主文
    。　　
本案經檢察官曾揚嶺提起公訴，檢察官羅建勛到庭執行職務。
中　　華　　民　　國　　111 　年　　11　　月　　3 　　日
                  刑事第十九庭  審判長法　官  曾淑華
                                      法　官  黃惠敏
                                      法　官  李殷君
以上正本證明與原本無異。
不得上訴。
                                      書記官  周彧亘
中　　華　　民　　國　　111 　年　　11　　月　　8 　　日